【裁判字號】    98,交聲,695
【裁判日期】    980709
【裁判案由】    違反道路交通管理處罰條例聲明異議
【裁判全文】
臺灣臺北地方法院交通事件裁定         98年度交聲字第695號
原處分機關  臺北市交通事件裁決所
受處分人    甲○○
                        之1
上列異議人即受處分人因違反道路交通管理處罰條例事件，對於
臺北市交通事件裁決所於中華民國98年3 月6 日所為之處分（原
處分案號：北市裁罰字第裁22-AEX606595號），聲明異議，本院
裁定如下：
    主  文
異議駁回。
    理  由
一、聲明異議意旨略以：異議人即受處分人甲○○於民國98年2
    月10日3 時在延平南路、衡陽路口發動車輛，警方由後方過
    來要求酒測，異議人只是想開冷氣在車上休息，並無在道路
    上行駛，為何須接受酒測，異議人知道自己有喝酒，故沒有
    要開車，亦無行駛行為，是否發動車輛就構成酒後駕車，因
    認舉發有誤，爰聲明撤銷原處分云云。
二、按汽車駕駛人拒絕酒精濃度測試之檢定者，處新臺幣（下同
    ）6 萬元罰鍰，並當場移置保管該汽車及吊銷該駕駛執照；
    又汽車駕駛人，曾依道路交通管理處罰條例第35條第4 項前
    段規定吊銷駕駛執照者，3 年內不得考領駕駛執照，道路交
    通管理處罰條例第35條第4 項前段、第67條第2 項前段分別
    定有明文。
三、本件異議人於98年2 月10日凌晨3 時許，駕駛車牌號碼DO—
    1939號自用小客車，行經延平南路、衡陽路口時，因拒絕接
    受酒測之違規，為臺北市政府警察局中正第一分局（下稱原
    舉發機關）員警乙○○，依違反道路交通管理處罰條例第35
    條第4 項規定逕行掣單舉發。嗣異議人於舉發通知單上所載
    應到案日期前向原處分機關提出申訴，經原處分機關函請原
    舉發機關調查結果，仍認異議人有前開違規行為，原處分機
    關乃於98年3 月6 日依道路交通管理處罰條例第35條第4 項
    、第67條（漏載第2 項）規定，裁處異議人罰鍰6 萬元，吊
    銷駕駛執照，3 年內不得考領駕駛執照等情，有臺北市政府
    警察局舉發違反道路交通管理事件通知單（北市警交字第AE
    X606595 號）、臺北市交通事件裁決所違反道路交通管理事
    件裁決書（北市裁罰字第裁22-AEX606595號）附卷可稽。
四、經查：
（一）異議人於上開時、地，經警攔檢，要求施以酒精濃度測試
      ，惟異議人並未接受酒精濃度測試等情，為異議人所不爭
      執，復有前開舉發通知單、蒐證錄影光碟1 片附卷可稽，
      此部分事實應堪認定。
（二）異議人雖辯稱伊只是發動車輛，並未行駛，因而無接受酒
      精濃度測試之義務云云。然異議人於前開時、地，確有駕
      駛汽車之事實，業據證人即舉發員警乙○○到庭具結證稱
      ：「當天執行巡邏，我們看到他和1 位女生在力霸大樓前
      面在爭執，另有1 位男生在旁邊吐，我們有告訴他不要開
      車，他有聽到，之後我們就離開，因為我們已經站完路檢
      點，之後我們繞回來，又在同一路口看到他，我們看到他
      時，他正在倒車要走，我們是指揮他不要讓他擋在路口，
      我們有問他怎麼這樣開車，這才知道他酒駕，而且我們要
      對他做酒測時，有全程錄影。我們今天有提出4 個檔案，
      壹個是我們請他做酒測，是我一下車用手機錄製的錄音檔
      ，壹個是向中山堂停車場調到的錄影翻拍畫面，1 個是其
      他學長到場時用DV錄製的檔案，另1 個也是手機錄製的檔
      案。另外我們有去錢櫃調出他的消費明細，也有看過錢櫃
      的錄影帶，確認該消費者就是今天到場的異議人」、「（
      第一次看到時與第二次看到時，車子位置是否都在同一位
      置？）他停在同一位置，但是他是要往延平南路方向要走
      ，所以他倒車往秀山街，快要撞到我我才把他攔下來，我
      們勤務有固定地點，並不是一直特別在那裡繞要等他，況
      且酒駕的人很多，不會為了要等他而在那裡浪費警力」等
      語在卷。衡諸證人乙○○係依法執行公務之人員，與異議
      人素昧平生，本無任意捏造異議人違規事實舉發之理，亦
      無甘冒觸犯偽證罪之風險及良心上之譴責而設詞誣攀異議
      人，且核證人乙○○上開證詞亦無矛盾與違反常理之處，
      已見證人乙○○上開證言應可採信。
（三）又異議人於本院訊問時雖辯稱：「我發動之後倒車不到1
      公尺」、「我只是倒車一點點」云云。惟查，經本院勘驗
      證人乙○○當庭提出之錄影光碟，其結果略為：「時間1
      分20秒時，自小客車之駕駛人上車；1 分21秒時，自小客
      車後車燈亮起；1 分27秒時，自小客車開始倒車向後移動
      ，至1 分32秒時已倒車約1 個車身，此時車頭朝左前方道
      路方向；1 分33秒時，自小客車略向前移動，警車由自小
      客車後方出現；1 分35秒時，自小客車停下；1 分40秒時
      ，自小客車開始右轉前進，至1 分46秒時，已前進約1 個
      車身後靠邊停下；1 分48秒時，警車停於自小客車旁，員
      警下車」，有本院勘驗筆錄在卷可稽。參以證人先行倒車
      ，並將車頭轉向左方而向前移動，且係在警方抵達後始停
      止動作，堪認異議人已有駕駛行為，異議人猶以前揭情詞
      置辯，顯不足採，其有駕駛行為堪以認定。
五、綜上所述，異議人確有於上揭時、地，駕駛汽車拒絕接受酒
    精濃度測試檢定之違規行為，從而，原處分機關依道路交通
    管理處罰條例第35條第4 項、第67條第2 項，裁處異議人罰
    鍰6 萬元，吊銷駕駛執照，3 年內不得考領駕駛執照，核無
    違誤，本件異議為無理由，應予駁回。
六、據上論斷，應依道路交通案件處理辦法第19條，裁定如主文
    。
中    華    民    國    98    年    7     月    9     日
                  交通法庭  法  官  林勇如
上正本證明與原本無異。
如不服本裁定，應於裁定送達後5 日內向本院提出抗告狀。
                            書記官  葉潔如
中    華    民    國    98    年    7     月    9     日


司法院資訊處製作；財團法人民間司法改革基金會備份。
